# 同一控制下股权划转

提问人：djcpa 时间：2020-03-02 08:05:21
合并报表问题：
A公司是在境外上市的外国企业。
2016 年A公司收购了外国公司B公司 87.7%股权，共计花费成本 3000 万美元。
2019 年 7 月A公司与中国C公司在中国合资成立了D公司。
D公司注册资本为 9300 万美元，其中：A公司认缴 4800 万美元，占股51.61%；C公司认缴 4500 万美元，占股48.39%。出资方式：A公司以现汇及持有B公司的股权出资 4800 万美元；C公司以人民币现金出资。
B公司的股权经评估（外国事务所评估），评估值为 4000 余万美元（B公司账面净资产 534 万美元，其中资本金 199万美元、资本公积 855 万美元、未分配利润-520万美元）。D公司的董事会决议认可该评估报告，确认B公司的股权评估价值为 4000 万美元，同意A公司以此股权对D公司出资，出资价值为 4000 万美元*87.7%=3508万美元。
2019 年 10 月 18 日，B公司在境外完成股权登记变更，其控股股东从外国企业A公司变更为中国公司D，D公司占B公司87.7%股权。
请问D公司应该采用哪种账务处理方式：
1 、直接按评估值入账：
借：长期股权投资 -B 3508万美元
贷：实收资本-A 3508万美元
2 、按B公司账面净资产入账
借：长期股权投资-B B公司账面净资产 534 万美元*87.7%=468.32万美元
贷：实收资本-A 3508万美元
利润分配 -3039.68万美元
3 、按A公司账面投资成本入账
借：长期股权投资-B 3000万美元
贷：实收资本 -A 3508万美元
利润分配 -508万美元

回答人：chenyiwei
D公司的个别报表层面按方法 1 ，合并报表层面应完整体现同一控制下合并的会计处理要求，将B股权的评估增值额冲减D合并报表层面的权益（资本公积或未分配利润）。